【裁判字號】    98,消債更,473
【裁判日期】    980811
【裁判案由】    更生事件
【裁判全文】
臺灣板橋地方法院民事裁定           98年度消債更字第473號
聲  請  人  甲○○
上列當事人因消費者債務清理事件聲請更生，本院裁定如下：
    主  文
債務人甲○○自中華民國九十八年八月十一日下午四時起開始更
生程序。
本件得命司法事務官進行更生程序。
    理  由
一、按法院開始更生程序之裁定，應載明其年、月、日、時，並
    即時發生效力，消費者債務清理條例第45條第1 項定有明文
    。又法院裁定開始更生或清算程序後，得命司法事務官行更
    生或清算程序，同條例第16條第1 項亦定有明文可參。
二、本件債務人主張：其有不能清償債務之情事，於民國95年7
    月30日參與銀行公會債務協商，雙方並約定自95年7 月起，
    分80期，利率年息0 ％，按月給付新臺幣（下同）3 萬5,90
    3 元，嗣變更為自97年12月10日起，分80期，利率0 ％，按
    月給付2 萬3,065 元，並持續履行至98年3 月毀諾。肇於95
    年協商時，聲請人任職於兆宏電子股份有限公司，每月平均
    薪資為8 萬1,209 元，嗣於97年10月14日遭資遣，故變更協
    商條件。又自97年10月16日起，聲請人任職於深圳市方昌通
    資訊技術有限公司，月薪為人民幣1 萬5,000 元（即新臺幣
    6 萬9,615 元），惟該公司於98年3 月5 日停業，致聲請人
    非自願性離職。聲請人不得已於98年3 月25日起改任職於重
    慶大唐新數碼股份有限公司，惟月薪僅餘人民幣7,000 元（
    即新臺幣3 萬2,487 元），扣除協商應還款金額2 萬3,065
    元後，已不足維持聲請人個人及其子女3 人（與配偶共同分
    擔1 /2）最低生活必要費用，是聲請人繼續履行協商內容有
    重大困難，而此事由非債務人主觀惡意不履行協議，實係客
    觀上確有不可歸責於債務人之事由。又其無擔保或無優先權
    之債務總額未逾1,200 萬元，復未經法院裁定開始清算程序
    或宣告破產，爰向本院聲請更生等語。經查：債務人所主張
    之上開事實，業據提出戶籍謄本、95年協商成立協議書暨變
    更還款條件增補約據、債權人清冊、財產及收入狀況說明書
    、債務人之綜合所得查詢資料、財產查詢清單、在職證明、
    非自願離職證明書、勞工保險被保險人投保資料表等為證。
    此外，本件又查無債務人有消費者債務清理條例第6 條第3
    項、第8 條或第46條各款所定駁回更生聲請之事由存在，則
    債務人聲請更生，應屬有據，爰裁定如主文。
中    華    民    國    98    年    8     月    11    日
              民事第一庭    法      官  黃信滿
上為正本係照原本作成
本件不得抗告
本裁定已於98年8月11日下午4時公告。
中    華    民    國    98    年    8     月    11    日
                            書  記  官  林月蓉


司法院資訊處製作；財團法人民間司法改革基金會備份。
